最高法院刑事判決
111年度台上字第4979號
上  訴  人  李志文                     


上列上訴人因違反毒品危害防制條例等罪案件，不服臺灣高等法
院中華民國111年8月15日第二審判決（111年度上訴字第1243號
，起訴案號：臺灣新北地方檢察署109年度偵字第28271、36420
號，109年度毒偵字第6397號），提起上訴，本院判決如下：
    主  文
上訴駁回。
    理  由
一、按刑事訴訟法第377條規定，上訴於第三審法院，非以判決
    違背法令為理由，不得為之。是提起第三審上訴，應以原判
    決違背法令為理由，係屬法定要件。如果上訴理由書狀並未
    依據卷內訴訟資料，具體指摘原判決不適用何種法則或如何
    適用不當，或所指摘原判決違法情事，顯與法律規定得為第
    三審上訴理由之違法情形，不相適合時，均應認其上訴為違
    背法律上之程式，予以駁回。
二、上訴人李志文不服第一審關於其科刑及定應執行刑部分之判
    決，提起第二審上訴；原審審理後認為第一審論上訴人以累
    犯並加重其刑為不當而撤銷第一審關於上訴人之科刑及定應
    執行刑部分之判決，改判就上訴人所犯（共同）販賣第二級
    毒品共6罪，各處如原判決附表（下稱附表）編號1至6之刑
    ，並定其應執行刑為有期徒刑5年8月（上訴人被訴施用第二
    級毒品部分，已經第一審諭知公訴不受理之判決確定）。從
    形式上觀察，並無足以影響判決結果之違法情形存在。上訴
    人上訴意旨略以：上訴人係因不諳法律及誤交損友才有本案
    犯罪，惡性遠不如走私進口或長期、大量販賣毒品之中、大
    盤毒梟；衡諸本案犯罪情節，手段輕微，犯後並已知所悔悟
    之態度，以及實務上適用刑法第59條之諸多雷同案例，應有
    刑法第59條規定之適用；原審不查，亦未全盤審酌刑法第57
    條之事項，以判斷有無可堪憫恕之事由，而拒絕適用，顯有
    違誤等語。惟按，刑法第59條之適用，必其犯罪之情狀在客
    觀上足以引起一般同情，認為即予宣告法定最低度刑期尤嫌
    過重者，始有適用餘地；且適用與否，係屬事實審法院得依
    職權自由裁量之事項，未依該規定減輕其刑，除有違法或濫
    用情事，自不得執為提起第三審上訴之理由。原審駁回上訴
    人第二審上訴適用刑法第59條之請求，已敘明其理由，略以
    ：上訴人因於偵查及審判中自白犯罪，經適用毒品危害防制
    條例（下稱毒品條例）第17條第2項規定減輕其刑後，法定
    最低刑度分別為有期徒刑3年6月（附表編號1部分，適用修
    正前毒品條例第4條第2項規定）及有期徒刑5年（附表編號2
    至6部分，適用修正後毒品條例第4條第2項規定），已足以
    就上訴人之本案犯行為適當之評價，並無即使科以減輕後之
    最低度刑仍嫌過重，客觀上足以引起一般同情而堪予憫恕情
    形（見原判決第4、5頁）。核其論斷、說明並無違法或濫用
    裁量職權情事。上訴人就屬於原審裁量職權之適法行使，依
    憑己意，再為爭執，難謂係合法之上訴第三審理由。
三、依上說明，本件上訴人之上訴違背法律上之程式，應予駁回
    。
據上論結，應依刑事訴訟法第395條前段，判決如主文。
中　　華　　民　　國　　111 　年　　11　　月　　3 　　日
                  刑事第四庭審判長法　官  林  立  華
                                  法　官  謝  靜  恒
                                  法　官  王  敏  慧
                                  法　官  李  麗  珠
                                  法　官  林  瑞  斌
本件正本證明與原本無異
                                  書記官
中　　華　　民　　國　　111 　年　　11　　月　　8 　　日